ACORDAO-COMPLETO-2578354

ACÓRDÃO DE RELAÇÃO

ACÓRDÃO DE RELAÇÃO 2181/2023 ATA 6/2023 - SEGUNDA CÂMARA

Acórdão 2181/2023-TCU-Segunda Câmara
Os Ministros do Tribunal de Contas da União ACORDAM, por unanimidade, com fundamento nos arts. 10, § 1º, e 12, inciso I e II e §§ 1º e 3º, da Lei 8.443/1992, c/c os arts. 143, inciso I, alínea "a", e 202, incisos I e II e §§ 1º, 3º e 8º, do Regimento Interno do TCU, de acordo com os pareceres emitidos nos autos, em: 
a)  fixar novo e improrrogável prazo de 15 (quinze) dias, a contar da notificação, para que o Município de Itamarati/AM comprove, perante este Tribunal, o recolhimento aos cofres do Tesouro Nacional das importâncias a seguir especificadas, atualizadas monetariamente, calculadas a partir das datas discriminadas até a data da efetiva quitação do débito:
Débito relacionado ao responsável João Medeiros Campelo (CPF: XXX.917.922-XX) , prefeito, no período de 1/1/2009 a 31/12/2012 e 1/1/2013 a 31/12/2016, solidariamente com Antonio Maia da Silva, prefeito, de 1/1/2017 até o término da vigência do ajuste, e Município de Itamarati-AM (CNPJ 04.628.376/0001-04) .
	Valor
	Data
	Débito/Crédito

	R$ 17.836,12
	02/01/2012
	D

	R$ 36.351,43
	11/10/2012
	D

	R$ 105.894,58
	31/08/2015
	D

	R$ 76.157,87
	22/04/2016
	D

	R$ 59.060,00
	21/07/2017
	D

	R$ 102.899,58
	10/4/2019
	C

	Valor atualizado do débito (sem juros) em 3/2/2022: R$ 316.014,56.
b) dar ciência ao Município de Itamarati/AM de que o recolhimento tempestivo da quantia acima indicada, atualizada monetariamente, sanará o processo e resultará na regularidade com ressalva de suas contas; por outro lado, a ausência dessa liquidação tempestiva levará à irregularidade das contas, com imputação de débito, a ser atualizado monetariamente e acrescido de juros moratórios;
c) autorizar, desde logo, se requerido pelo Município de Itamarati/AM, com fundamento no art. 28, inciso I, da Lei 8.443, de 1992, c/c o art. 217, §§ 1º e 2º, do Regimento Interno, o parcelamento da dívida em até 36 (trinta e seis) parcelas, incidindo sobre cada parcela a correção monetária, fixando-lhe o prazo de 15 (quinze) dias, a contar do recebimento da notificação, para comprovar perante o Tribunal o recolhimento da primeira parcela, e mensalmente, a contar da parcela anterior, para comprovar os recolhimentos das demais parcelas, alertando o responsável de que a falta de comprovação do recolhimento de qualquer parcela importará o vencimento antecipado do saldo devedor, nos termos do § 2º do art. 217 do Regimento Interno deste Tribunal; e
d) encaminhar cópia desta deliberação, acompanhada da instrução da unidade técnica, à Prefeitura Municipal de Itamarati/AM.
1. Processo TC-Processo 044.974/2020-5 (TOMADA DE CONTAS ESPECIAL) 
	1.1. Responsáveis: Antonio Maia da Silva (XXX.979.992-XX) ; João Medeiros Campelo (XXX.917.922-XX) ; Prefeitura Municipal de Itamarati/AM (04.628.376/0001-04) .
	1.2. Entidade: Caixa Econômica Federal.
	1.3. Relator: Ministro Vital do Rêgo.
	1.4. Representante do Ministério Público: Subprocurador-Geral Lucas Rocha Furtado.
	1.5. Unidade Técnica: Unidade de Auditoria Especializada em Tomada de Contas Especial (AudTCE) .
	1.6. Representação legal: não há.
	1.7. Determinações/Recomendações/Orientações: não há.

Segunda Câmara

Caixa Econômica Federal.

Antonio Maia da Silva (XXX.979.992-XX); João Medeiros Campelo (XXX.917.922-XX); Prefeitura Municipal de Itamarati/AM (04.628.376/0001-04).

VITAL DO RÊGO

não há.

TOMADA DE CONTAS ESPECIAL (TCE)

Unidade de Auditoria Especializada em Tomada de Contas Especial (AudTCE).